# 求教陈版，新租赁准则衔接问题

提问人：dysonle 时间：2023-02-20 11:47:06
公司于 2018 年发生融资租赁售后回租业务，固定资产原值 1000 万元，折旧 300 万元，公司以 700 万元入账，该笔融资租赁业务于 2020 年 10 月到期，新租赁准则于2021.1.1实施。
导致 2021 年 12 月 31 日的固定资产原值较原来少了 300 万元折旧部分（可能导致报表体现的机器设备原值与其生产规模不匹配情况），是否需要在新租赁准则实施日将固定资产原值还原为 1000 万元。

回答人：chenyiwei
一般无需还原。因为该事项属于在新租赁准则首次执行日之前已经完结的交易，在执行新准则时无需对其进行追溯调整。